# 请教陈版关于限制性股票的授予日公允价值如何确认计量

提问人：西糖 99 时间：2019-11-07 06:30:17
陈老师，
您好！
我们公司是香港上市公司，目前已通过信托机构回购公司的股票准备进行股份奖励计划，拟无偿授予，只有归属期（暂定 5 年，每年解锁 20%），没有其他限制条件。关于如何确认授予日的公允价值存在疑问，我在联交所的网站上查询相关其他公司的公告时发现，有些公司按照授予日的收盘价（假设为无偿授予，授予价格为 0 ）作为公允价值进行计量确认相应的股份支付总费用，有些公司按照期权定价模型进行计量。请问具体应该按照哪种方式确认公允价值，是否跟限售条件相关，比如限售期、业绩考核目标等相关？或者在哪些情况使用收盘价，哪些情况使用期权定价模型？
查询的相关案例如下：
（ 1 ）股份代号：8279-亚博科技控股，以下为其年报披露内容：
“於 2018 年 1 月 10 日，董事會根據股份獎勵計劃向若干合資格人士授出合共 28,800,000 股獎勵股份。所授出之 28,800,000股獎勵股份相當於本公司於 2018 年 12 月 31 日之已發行股本約 0.26%。按獎勵股份授出日期之收市價每股股份 1.26港元計算，28,800,000 股獎勵股份之市值為合共 36,288,000 港元。”“獎勵股份概無附帶條件、表現目標或禁售限制。”
（ 2 ）股份代号：01099-国药控股，以下为其年报披露内容：
“於 2016 年 11 月 16 日，董事會決議批准根據該計劃首次授予限制性股票（「首次授予」）。據此， 723 萬股限制性股票（佔本公司於 2016 年 11月 16 日已發行股本約 0.2613%），於 2016 年 11 月 16 日按授予基準價格每股限制性股票 35.46 港元授予 190 名經選擇激勵對象。”
“已授出股份之公允值，乃基於本公司股份於各授出日期之市值計算。年內，本集團已於綜合損益表中，確認股權激勵計劃開支約人民幣 3,833 千元。
已授出股份之公允值乃基於授予購股權當日以亞式期權評估模型估計，並已考慮授予股份的條款及條件。鑑於有關假設及所使用的估值模式存在限制，有關價值本身含主觀成分及不確定因素。”

回答人：chenyiwei
实务中两种做法都有，但在 A 股市场上，按证监会的倾向性意见，应以授予日对应的无限售条件股份市价减去授予价格的差额计算，证监会不支持采用期权定价模型。
参考：《瑞华研究 2010 ～ 2016 汇编》之 “问题 1-4-25（限制性股票公允价值的确定）”。